臺灣橋頭地方法院民事裁定
111年度勞執字第32號
聲  請  人  沈建霖  
相  對  人  幸福生活有限公司

法定代理人  李明煌  
上列當事人間聲請勞資爭議執行裁定事件，本院裁定如下：
    主  文
高雄市政府勞工局民國111年7月11日勞資爭議調解紀錄調解方案
第2點、第3點所載之調解成立內容，關於相對人應給付聲請人新
臺幣玖萬肆仟陸佰貳拾伍元部分，准予強制執行。
聲請程序費用新臺幣伍佰元由相對人負擔。
    理  由
一、按解散之公司除因合併、分割或破產而解散外，應行清算。
    解散之公司，於清算範圍內，視為尚未解散，公司法第24條
    、第25條定有明文。又按有限公司之清算，以全體股東為清
    算人，但本法或章程另有規定或股東會另選清算人時，不在
    此限；而公司之清算人，在執行職務範圍內，為公司之負責
    人，同法第113條準用第79條、第8條第2項亦有明定。由前
    揭條文可知公司之解散，除因合併、分割或破產而解散者外
    ，採強制、法定清算原則，且於清算程序終結時公司法人格
    始歸於消滅。經查，相對人於民國111年6月30日經全體股東
    決議解散，並選任李明煌為清算人，有股東同意書可憑，揆
    諸前揭規定，應以清算人李明煌為相對人法定代理人。
二、聲請意旨略以：聲請人與相對人間因工資、資遣費等勞資爭
    議，前經高雄市政府勞工局調解，於111年7月11日調解成立
    ，相對人同意於111年7月14日前給付聲請人新臺幣（下同）
    94,625元，然迄未依約履行，爰依勞資爭議處理法第59條規
    定，聲請准予強制執行等語。
三、按勞資爭議經調解成立或仲裁者，依其內容當事人一方負私
    法上給付之義務，而不履行其義務時，他方當事人得向該管
    法院聲請裁定強制執行並暫免繳裁判費，勞資爭議處理法第
    59條第1項前段定有明文。經查，聲請人主張兩造間之勞資
    爭議，業經高雄市政府勞工局依勞資爭議處理法規定作成調
    解方案，第2點第⑽項約定：「資方積欠勞方沈建霖：工資90
    ,000元、資遣費4,625元，合計94,625元。」，第3點約定：
    「資方同意於111年7月14日下午5時前付清勞方等14人如上
    述記載積欠之金額，並匯入勞方等14人之薪轉帳戶完竣，屆
    時如資方有遲延或未全額給付，勞方等14人得逕向法院聲請
    裁定強制執行。」，並經勞資爭議雙方同意在調解紀錄簽名
    等情，有高雄市政府勞工局111年7月11日勞資爭議調解紀錄
    附卷可稽，是此部分事實堪以認定。又相對人迄未給付94,6
    25元予聲請人，據聲請人陳明在卷，並有存摺明細可稽，揆
    諸前揭說明，聲請人聲請就未付之94,625元准予強制執行，
    即無不合，應予准許。
四、據上論結，依勞資爭議處理法第59條第1項前段、非訟事件
    法第21條第2項、第24條第1項，民事訴訟法第95條、第78條
    ，裁定如主文。
中    華    民    國    111   年    8     月    10    日
                        勞動法庭      法  官  周佳佩
以上正本係照原本作成。
如不服本裁定應於送達後10日內向本院提出抗告狀，並繳納裁判
費新臺幣1,000元。
中　　華　　民　　國　　111 　年　　8 　　月　　10　　日
                                      書記官  許婉真